【裁判字號】    97,交聲,290
【裁判日期】    970131
【裁判案由】    違反道路交通管理處罰條例聲明異議
【裁判全文】
臺灣臺北地方法院交通事件裁定         97年度交聲字第290號
原處分機關  臺北市交通事件裁決所
異  議  人
即受處分人  甲○○
上列異議人因違反道路交通管理處罰條例案件，對於臺北市交通
事件裁決所民國96年12月31所為之裁決處分（原處分案號：北市
裁二字第裁22─AS0000000號）聲明異議，本院裁定如下：
    主  文
異議駁回。
    理  由
一、原處分機關臺北市交通事件裁決所以異議人甲○○於民國96
    年10月30日20時30分許，因其所有之車號4410-EJ 號自用小
    客車，在臺北市○○路○段83巷6號前劃有紅線路段停車，而
    為警以異議人有違反道路交通管理處罰條例第56條第1項第1
    款規定（在禁止臨時停車處所停車）之行為，予以拍照存證
    後逕行舉發。嗣異議人於舉發通知單上所載應到案日期前（
    即96年12月18日前）向原處分機關提出申訴，經原處分機關
    認為無理由，乃依上開條例第56條第1項第1款及違反道路交
    通管理事件統一裁罰基準表之規定，裁罰異議人新台幣（下
    同）900元罰鍰。
二、聲明異議意旨略以：本件違規車輛停放之位置，並非在顯有
    妨礙他車通行之處所停車，是否能將紅線廢除，可增加一停
    車空間等語
三、按汽車駕駛人停車時，在禁止臨時停車處所停車，處新臺幣
    600元以上1,200元以下罰鍰，道路交通管理處罰條例第56條
    第1項第1款定有明文。經查，本件異議人甲○○於96年10月
    30 日20時30分許，因其所有之車號4410-EJ號自用小客車，
    在臺北市○○路○段83巷6號前劃有紅線路段停車，而為警以
    異議人有違反道路交通管理處罰條例第56條第1項第1款規定
    （在禁止臨時停車處所停車）之行為，予以拍照存證逕行舉
    發等情，為異議人所不爭執，並有採證照片附卷可參。異議
    人固以前開情詞為辯，惟按道路交通標誌標線號誌設置規則
    第149 條第1項第5款規定：「紅實線：設於路側，用以禁止
    臨時停車」，而依卷附舉發照片所示，異議人之上開自用小
    客車於舉發當時，確實停放在劃有紅實線之路側，是異議人
    之違規停車之情事已甚為明確。至該路段有無必要劃設紅實
    線禁止用路人臨時停車，核屬主管機關盱衡當地路況、車流
    情形、民眾停車需要等一切情事予以綜合判斷決定之職權，
    在未決定取消紅線劃設前，民眾自應予以遵守，斷無自行判
    斷決定應否遵守之理，至於是否取消紅線之劃設，亦屬主管
    機關之職權，異議人當另循合法途徑反映意見，是異議人上
    開所辯，顯無足採至灼。從而，原處分機關依道路交通管理
    處罰條例第56條第1項第1款及違反道路交通管理事件統一裁
    罰基準表之規定，裁處異議人罰鍰900 元，於法自無不合，
    異議人之異議為無理由，應予駁回。
四、據上論斷，應依道路交通管理處罰條例第87條第2項，道路
    交通案件處理辦法第19條，裁定如主文。
中    華    民    國    97    年    1     月    31    日
                  交通法庭      法  官  李明益
以上正本證明與原本無異。
如不服本裁定，應於裁定送達後5日內向本院提出抗告狀。
                                書記官  劉穗筠
中    華    民    國    97    年    2     月    1     日


司法院資訊處製作；財團法人民間司法改革基金會備份。
